【裁判字號】    96,破,6
【裁判日期】    970229
【裁判案由】    宣告破產
【裁判全文】
臺灣苗栗地方法院民事裁定               96年度破字第6號
聲  請  人  甲○○
上列聲請人聲請宣告破產事件，本院裁定如下：
    主  文
聲請駁回。
聲請程序費用新台幣壹仟元由聲請人負擔。
    理  由
一、本件聲請意旨略以：聲請人向萬泰商業銀行股份有限公司苗
    栗分公司、國泰世華商業銀行股份有限公司、荷商荷蘭銀行
    股份有限公司、英商渣打銀行股份有限公司、遠東國際商業
    銀行股份有限公司、中國信託商業銀行股份有限公司申辦信
    用卡及現金卡，並向國泰世華商業銀行股份有限公司、苗栗
    縣頭份鎮農會信用部申請信用貸款，目前債務累積至新台幣
    （下同）1,312,378 元。聲請人原本於幸福人壽保險股份有
    限公司任職，惟於民國94年3 月間因擔任他人之保證人，遭
    債權人扣薪後，在公司同事輿論壓力下離職，聲請人頓失收
    入來源，為維持家中開銷，遂以信用卡、現金卡周轉，此後
    陷入高利率之債務困境。聲請人雖其後覓得維信保全股份有
    限公司之工作機會，惟聲請人目前月入僅2 萬元，尚須扶養
    女兒及年邁雙親，收入支應生活費尚屬不足，且95年底與部
    分銀行達成需月繳13,859元，為期80期之協商金額，亦無法
    履行。依聲請人之教育程度、年紀、職業、收入、信用、財
    產狀況及負債情形，聲請人顯已無清償債務之可能，又聲請
    人之親友願意贈與16萬元作為破產財團財產，為此聲請宣告
    破產等語。
二、按破產，對於債務人不能清償債務者宣告之，破產法第57條
    定有明文。又依同法第148 條規定之旨趣，除債務人之財產
    不敷清償破產財團之費用及財團之債務外，尚難認無宣告破
    產之實益。是以法院就破產之聲請，應依職權為必要之調查
    ，倘債務人確係毫無財產可構成破產財團，或債務人之財產
    不敷清償破產財團之費用及財團之債務，無從依破產程序清
    理其債務時，自得以無宣告破產之實益，裁定駁回其聲請，
    此觀司法院25年院字第1505號解釋自明。
三、查依聲請人所述，其積欠銀行之債務已達1,312,378 元。此
    外，聲請人並無任何財產乙節，亦經本院依職權查詢聲請人
    之歸戶財產資料無誤。又聲請人自承無存款、每月薪資約2
    萬元，惟尚有父母、妻及女兒待扶養，薪資尚不足支應共同
    生活所需，另聲請人雖主張親友願贈與16萬元為破產財產財
    產，惟迄今亦尚未履行等語，是堪認聲請人之現有財產顯不
    足清償破產財團之費用及財團之債務，依前開說明，顯無宣
    告破產之實益，是聲請人聲請本院為其破產之宣告，為無理
    由，應予駁回。
四、依破產法第5 條，民事訴訟法第95條、第78條，裁定如主文
    。
中    華    民    國    97    年    2    月    29    日
                  民事庭法  官  曾明玉
以上正本係照原本作成。
如不服本裁定應於送達後10日內向本院提出抗告狀，並繳納抗告
費新臺幣1,000 元。
                        書記官  黃麗靜
中    華    民    國    97    年    2     月    29    日


司法院資訊處製作；財團法人民間司法改革基金會備份。
